【裁判字號】    94,聲,1761
【裁判日期】    950309
【裁判案由】    命供訴訟費用擔保
【裁判全文】
臺灣桃園地方法院民事裁定              94年度聲字第1761號
抗  告  人    瑞士商汽巴特用化學品控股公司
法定代理人    甲○○○○○○○.
訴訟代理人    賴文萍律師
複代理人      陳仕振律師
相  對  人    常禾菁研科技股份有限公司
兼法定代理人  乙○○
訴訟代理人    易定芳律師
上列當事人間因請求損害賠償等事件，相對人聲請命供訴訟費用
擔保，抗告人對於本院於民國95年1 月19日所為之裁定，提起抗
告，本院裁定如下：
    主  文
原裁定撤銷。
相對人之聲請駁回。
抗告費用由相對人負擔。
    理  由
一、抗告意旨略以：抗告人已於民國94年8 月16日提出答辯(一)狀
    進行本案答辯，復於同年9 月12日言詞辯論期日為本案之言
    詞辯論，相對人於本案言詞辯論後，始向本院聲請命抗告人
    供訴訟費用之擔保，已違反民事訴訟法第97條規定，然本院
    遽准相對人之聲請，而命抗告人應於原裁定送達後30日內，
    為相對人供訴訟費用擔保金新台幣（下同）1,201,872 元，
    其認事用法尚有違誤，為此提起抗告請求廢棄原裁定，並駁
    回相對人之聲請等語。
二、按原法院或審判長認抗告有理由者，應撤銷或變更原裁定。
    民事訴訟法第490 條第1 項定有明文。又被告已為本案之言
    詞辯論者，不得聲請命原告供擔保。但應供擔保之原因知悉
    在後者，不在此限。同法第97條亦定有明文。
三、經查兩造間因本院94年度智字第27號損害賠償等事件，相對
    人即被告於94年11月30日，以抗告人即原告係外國法人而聲
    請本院命抗告人供訴訟費用之擔保，經本院於95年1 月19日
    裁定命抗告人應於原裁定送達後30日內，為相對人供訴訟費
    用擔保金1,201,872 元。惟相對人為外國法人乙節，業經相
    對人於其起訴狀表明在卷，足見相對人在收受抗告人之起訴
    狀繕本後，應已知悉抗告人係外國法人而可聲請本院命其供
    訴訟費用之擔保。而抗告人收受相對人之起訴狀繕本後，亦
    於本院94年9 月12日言詞辯論期日進行上開損害賠償等事件
    之本案言詞辯論，業經本院依職權調閱本院94年度智字第27
    號損害賠償等事件卷宗查對無誤，揆諸前開規定，相對人即
    不得再向本院聲請命抗告人供訴訟費用之擔保。是本院前以
    抗告人係外國法人為由，於95年1 月19日裁定命抗告人為相
    對人供上開金額之訴訟費用擔保，顯有違誤，抗告人請求撤
    銷原裁定，並駁回相對人命供訴訟費用擔保之聲請，為有理
    由，爰依職權裁定如主文所示。
四、依民事訴訟法第490 條第1 項、第95條、第78條，裁定如主
    文。
中    華    民    國    95    年    3     月    9     日
                  民事第三庭    法  官  林雯娟
以上正本係照原本作成
如對本裁定抗告須於裁定送達後10日內向本院提出抗告狀，並應
繳納抗告費新台幣1,000 元。
中    華    民    國    95    年    3     月    9     日
                                書記官  簡維萍


司法院資訊處製作；財團法人民間司法改革基金會備份。
